【裁判字號】    99,撤緩,70
【裁判日期】    990707
【裁判案由】    聲請撤銷緩刑
【裁判全文】
臺灣新竹地方法院刑事裁定              99年度撤緩字第70號
聲   請   人  臺灣新竹地方法院檢察署檢察官
受保護管束人  鄭士翔（原名：甲○○）
上列聲請人因受保護管束人違反毒品危害防制條例案件（本院98
年度審竹簡字第326號），聲請撤銷緩刑之宣告（99年度執聲字
第514號），本院裁定如下：
    主  文
本院九十八年度審竹簡字第三二六號判決對甲○○即鄭士翔所為
緩刑宣告撤銷。
    理  由
一、聲請意旨略以：上列受保護管束人甲○○即鄭士翔因違反毒
    品危害防制條例案件，經本院於民國98年4 月6 日以98年度
    審竹簡字第326 號判決處有期徒刑4 月，如易科罰金，以新
    臺幣1,000 元折算1 日，緩刑2 年，緩刑期間內付保護管束
    ，於同年月24日確定。嗣由臺灣新竹地方法院檢察署以98年
    度執保字第75號執行緩刑期間付保護管束。惟受保護管束人
    於前述緩刑保護管束期間未按月到該署向觀護人報到（其中
    98 年11 月10日起至98年12月25日止於臺灣新竹看守所執行
    觀察勒戒處分，聲請書誤載為99年11月10日起至99年12月25
    日止），經多次告誡、訪親等，仍拒不踐履到該署執行保護
    管束，此有臺灣新竹地方法院檢察署告誡函及送達回證、觀
    護人訪視表等足憑。足見受保護管束人在其保護管束期間內
    違反應遵守事項情節重大，顯已違反保安處分執行法第74條
    之2第2款、第4 款、第74條之3 第1 項規定，足認原宣告之
    緩刑難收其預期效果，爰依刑事訴訟法第476 條之規定，聲
    請撤銷緩刑之宣告等語。
二、按受保護管束人在保護管束期間內，應遵守左列事項：一、
    保持善良品行，不得與素行不良之人往還。二、服從檢察官
    及執行保護管束者之命令。三、不得對被害人、告訴人或告
    發人尋釁。四、對於身體健康、生活情況及工作環境等，每
    月至少向執行保護管束者報告一次。五、非經執行保護管束
    者許可，不得離開受保護管束地；離開在10日以上時，應經
    檢察官核准，保安處分執行法第74條之2 定有明文。受保護
    管束人違反前條各款情形之一，情節重大者，檢察官得聲請
    撤銷保護管束或緩刑之宣告，同法第74條之3第1項亦有規定
    。
三、經查，受保護管束人甲○○業於99年6 月8 日更改姓名為鄭
    士翔，有個人姓名/ 原姓名更改資料查詢結果在卷可參，先
    予敘明。本件受保護管束人前因違反毒品危害防制條例案件
    ，經本院於98年4 月6 日以98年度審竹簡字第326 號判決判
    處有期徒刑4 月，如易科罰金，以新臺幣1,000 元折算1 日
    ，緩刑2 年，緩刑期間內付保護管束，於98年4 月24日確定
    ，保護管束期間自98年4 月24日至100 年4 月23日止，有卷
    附之前開本院98年度審竹簡字第326 號刑事簡易判決、臺灣
    新竹地方法院檢察署檢察官執行保護管束指揮書及臺灣高等
    法院被告前案紀錄表各1 份附卷可按（見本院卷第10至11頁
    、第13頁）；查受保護管束人於該案確定後，業於98年6 月
    3 日至臺灣新竹地方法院檢察署報到接受執行，經該署檢察
    官交付受保護管束命令1 件，並諭知其於同日至臺灣新竹地
    方法院檢察署觀護人室報到，並經觀護人告知受保護管束人
    應遵守事項並閱畢受保護管束人應遵守事項暨報到具結書後
    ，業據受保護管束人甲○○簽名並表示絕對遵從一節，有臺
    灣新竹地方法院檢察署諭知受保護管束人應遵守事項具結書
    1 份在卷可參（見本院卷第17頁反面至20頁反面）；而受保
    護管束人雖於98年11月10日起至98年12月25日止在臺灣新竹
    看守所執行觀察勒戒處分，然受保護管束人於98年9 月15日
    起即未定期報到，經臺灣新竹地方法院檢察署分別以書面通
    知其應於98年10月27日、98年11月24日、99年3 月16日、99
    年4 月27日、99年5 月25日按期向該署觀護人室報到執行保
    護管束（及接受尿液採驗），均由其父林錦和代為收受送達
    ，仍均未按期報到等情，有臺灣新竹地方法院檢察署98年10
    月14日竹檢國護庚98執護141 字第27424 號函、98年11月3
    日竹檢國護庚98執護141 字第29660 號函、99年2 月26日竹
    檢國護庚98執護141 字第05249 號函、99年4 月2 日竹檢國
    護庚98執護141 字第09327 號函、99年4 月30日竹檢國護庚
    98執護141 字第1221 9號函暨送達證書及臺灣新竹地方法院
    檢察署執行保護管束情況訪視報告表2 份、臺灣新竹地方法
    院檢察署執行保護管束重要記事表1 紙等在卷可佐，是以，
    堪認受保護管束人確已違反在保護管束期間內應遵守之事項
    ，且考量其多次均未按期報到等情，足認其違反情節重大，
    原宣告之緩刑難收其預期效果，與保安處分執行法第74 條
    之2 第2 款、第4 款、第74條之3 第1 項之規定得聲請撤銷
    緩刑宣告之要件均相符。綜上，聲請人之聲請經核於法要無
    不合，應予准許。
四、爰依刑事訴訟法第476條規定，裁定如主文。
中    華    民    國    99    年    7     月    7     日
                  刑事第五庭    法  官  林佑珊
以上正本證明與原本無異。
如不服本裁定，應於裁定送達後5日內向本院提出抗告狀。
中    華    民    國    99    年    7     月    7     日
                                書記官  蕭惠婷

司法院資訊處製作；財團法人民間司法改革基金會備份。
